【裁判字號】    90,毒抗,657
【裁判日期】    900831
【裁判案由】    毒品危害防制條例
【裁判全文】
臺灣高等法院刑事裁定                              九十年度毒抗字第六五七號
    被      告  甲○○
右抗告人因毒品危害防制條例案件，不服台灣士林地方法院中華民國九十年七月四日
裁定(九十年度毒聲字第八九九號)，提起抗告，本院裁定如左：
    主  文
抗告駁回。
    理  由
一、原法院裁定意旨略以抗告人即被告甲○○自民國八十九年九月間起至九十年三月
    十七日凌晨四時採尿前九十六小時內之某時，在台北市光華商場附近等處施用第
    二級毒品安非他命，經警於九十年三月十六日在台北市○○區○○路三一五號前
    查獲，並扣得安非他命十五包（毛重十五點五四公克，淨重十二點五二公克）及
    分裝袋七個。爰依毒品危害防制條例第二十條第一項、觀察勒戒處分執行條例第
    三條第一項、第二項之規定裁定送觀察勒戒處所觀察勒戒。
二、抗告意旨則以案發當時伊曾因牙痛拔牙，又感冒，服用止痛藥品，但並無施用安
    非他命，原裁定認伊有施用安非他命，顯有未合云云。
三、查右揭事實，除據抗告人於警訊中自白屬實外，經警於案發時當場採取其尿液送
    請憲兵司令部刑事鑑識中心鑑定結果，確呈甲基安非他命反應，有該中心鑑驗通
    知書在卷可按。抗告意旨雖以伊於案發前曾服用止痛藥物云云。但查因服用藥品
    或食物，因交叉反應，可在尿液中測試中產生偽陽性之安非他命或  嗎啡反應、
    例如在ＥＩＡ和ＴＬＣ之尿液測試方法中，某些成藥（如減肥藥、鼻充血藥物、
    感冒藥劑等）中之成分因與安非他命類似的作用，而可產生與安非他命之交叉反
    應，使尿液測試呈現偽陽性甚至尿液中的葡萄糖亦曾有報告可能在ＥＩＡ方法測
    試尿液時產生偽陽性安非他命反應；至於作尿液嗎啡篩檢時，也同樣可能會有偽
    陽性產生，但利用精密的儀器分析，將可排除偽陽性之可能。因此篩檢結果必須
    進一步確認；在目前最常採用之確認方法為氣相層析質譜儀，此乃在良好的操作
    條件，以氣相層析質譜儀作藥物及其代謝產物之定性及定量分析，幾乎不會有偽
    陽性反應產生。有行政院國軍退除役官兵輔導委員會台北榮民總醫院八十三年四
    月七日（八三）北總內字第０三０五九號函可按。查本件臺灣士林地方法院檢察
    署將抗告人之尿液送請憲兵司令部刑事鑑識中心以氣相層析質譜分析法鑑驗結果
    ，確有甲基安非他命陽性反應。是以抗告人委有施用毒品之行為，自堪認定；所
    辯服用止痛藥物等情縱令屬實，亦不足為抗告人有利之認定。原法院裁定抗告人
    應送交觀察勒戒，經核並無不合，抗告意旨指摘原裁定不當，求予撤銷，為無理
    由，應駁回其抗告。
四、據上論斷，應依刑事訴訟法第四百十二條裁定如主文。
中    華    民    國     九十     年       八       月       三十一     日
                          臺灣高等法院刑事第十八庭
                              審判長法  官  吳      敦
                                    法  官  吳  明  峰
                                    法  官  林  陳  松
右正本證明與原本無異。
不得再抗告。
                                    書記官  鎖  瑞  嶺
中    華    民    國     九十     年       九       月         五       日


司法院資訊處製作；財團法人民間司法改革基金會備份。
